臺灣桃園地方法院刑事裁定
110年度單禁沒字第1050號
聲  請  人
即扣押物品
保  管  人  法務部調查局航業調查處基隆調查站
被      告  馮竣嗣



上列被告因違反毒品危害防制條例案件，經檢察官提起公訴（10
9年度偵字第29089號），聲請人聲請毀棄扣押物，本院裁定如下
：
    主  文
扣案如附表編號一至十一所示之物，均毀棄。
    理  由
一、聲請意旨略以：被告馮竣嗣因違反毒品危害防制條例案件，
    經臺灣桃園地方檢察署檢察官偵查起訴，並扣得如附表所示
    之化學物，現由法務部調查局航業調查處基隆調查站（下稱
    聲請人）存放保管。復因前開化學品經法務部調查局鑑識科
    學處鑑驗結果均屬CNS15030規範之危害性化學品，爰依刑事
    訴訟法第140條第3項及檢察機關辦理查獲毒品判決確定前銷
    燬作業辦法之規定，聲請裁定銷燬等語。
二、按扣押物，因防其喪失或毀損，應為適當之處置。不便搬運
    或保管之扣押物，得命人看守，或命所有人或其他適當之人
    保管。易生危險之扣押物，得毀棄之，刑事訴訟法第140條
    定有明文。
三、經查：
㈠、被告馮竣嗣涉犯毒品危害防制條例第4條第3項之製造第三級
    毒品罪嫌、同條例第4條第4項之運輸第四級毒品及懲治走私
    條例第12條、第2條第1項之準私運管制物品進口罪嫌，經臺
    灣桃園地方檢察署檢察官偵查起訴，並由本院以110年度訴
    字第1171號審理中，而本案扣得如附表編號一至十一所示之
    化學物，現由聲請人存放保管，此有本院110年度訴字第117
    1號卷證在卷可佐。且被告於本院訊問中自承如附表編號一
    至十一所示之化學物為其所有，均係用來純化第三級毒品等
    語（見本院卷第44頁），而扣案如附表編號一至十一所示之
    化學物經送法務部調查局鑑識科學處鑑驗結果，分別檢驗出
    如附表編號一至十一之鑑驗結果欄位所示之成分，且均屬CN
    S15030規範之危害性化學品，此有法務部調查局調科壹字第
    11023505980號鑑定書在卷可稽（見本院卷第15至22頁），
    並觀諸前開化學物有如附表編號一至十一之化學品危害分類
    欄位所示之可燃性、易燃性及對人體具有毒性等特性，有前
    開化學品之安全資料表在卷可佐（見本院卷第56至117頁）
    ，且存放前開化學物之處所亦非專業化學儲存處所，自難採
    取適當之危害防範措施保管該等化學物，實有易生危險之疑
    慮，是如附表編號一至十一所示之化學物，確屬不便保管且
    易生危險之物無訛。另經本院就聲請人向本院聲請銷燬前開
    化學物一事徵詢檢察官，其表示：請依法務部調查局航業調
    查處基隆調查站之聲請銷燬該等扣押物等語，此有本院辦理
    刑事案件電話查詢紀錄表在卷可佐（見本院卷第124頁）。
    本院審酌上情，認如附表編號一至十一所示之化學物，既屬
    被告所有供犯罪所用之物，且易生危險，自應先予毀棄，以
    兼顧保管處所之公共安全。從而，聲請人上揭聲請於法核無
    不合，應予准許。
㈡、至於聲請人雖依檢察機關辦理查獲毒品判決確定前銷燬作業
    辦法之規定，向本院聲請就如附表所示之化學物裁定銷燬，
    惟前開辦法係依毒品危害防制條例第18條第2項規定訂定之
    ，且該辦法適用之客體為「扣案毒品」，而如附表編號一至
    十一所示之化學物均非毒品危害防制條例列管之毒品，是前
    開化學物無從依毒品危害防制條例第18條第2項規定銷燬之
    ，附此敘明。
據上論斷，依刑事訴訟法第220條、第140條第3項，裁定如主文
。
中　　華　　民　　國　　111 　年　　1 　　月　　25　　日
                  刑事第六庭  審判長法  官  劉淑玲
                                    法  官  何宇宸
                                    法  官  何啓榮
以上正本證明與原本無異。
如不服本裁定，應於裁定送達後5 日內向本院提出抗告狀。
      　　　　　　　　　　　　　　　書記官　張詠昕
中　　華　　民　　國　　111 　年　　1 　　月　　25　　日
附表：
編號 扣案物品名稱 數量 鑑驗結果 化學品危害分類 鑑驗報告 扣押物品清單編號 一 丁酮溶液 1瓶 丁酮 易燃液體第2級、急毒性物質第5級（吞食）、腐蝕／刺激皮膚物質第3級、嚴重損傷／刺激眼睛物質第2A級、特定標的器官系統毒性物質～重複暴露第2級、吸入性危害物質第2級（見本院卷第56頁）。 法務部調查局調科壹字第11023505980號鑑定書（見本院卷第15至22頁） 法務部調查局航業調查處基隆調查站扣押物品目錄表編號C01（見本院卷第46頁）。 二 乙酸乙酯 1瓶 乙酸乙酯 易燃液體第2級、嚴重損傷／刺激眼睛物質第2A級、特定標的器官系統毒性物質～單一暴露第3級（見本院卷第68頁）。  法務部調查局航業調查處基隆調查站扣押物品目錄表編號C03（見本院卷第46頁）。 三 無水酒精 1瓶 乙醇 易燃液體第2級、嚴重損傷／刺激眼睛物質第2A級（見本院卷第76頁）。  法務部調查局航業調查處基隆調查站扣押物品目錄表編號C04（見本院卷第46頁）。 四 已烷溶液 1瓶 已烷 易燃液體第2級、腐蝕／刺激皮膚物質第2級、嚴重損傷／刺激眼睛物質第2A級、生殖毒性物質第2級、特定標的器官系統毒性物質～重複暴露第2級、吸入性危害物質第1級、水環境之危害物質（慢毒性）第2級（見本院卷第82頁）。  法務部調查局航業調查處基隆調查站扣押物品目錄表編號C05（見本院卷第46頁）。 五 丙酮溶液 1瓶 丙酮 易燃液體第2級、腐蝕／刺激皮膚物質第3級、嚴重損傷／刺激眼睛物質第2A級、吸入性危害物質第2級（見本院卷第90頁）。  法務部調查局航業調查處基隆調查站扣押物品目錄表編號C06（見本院卷第46頁）。 六 氯丙酸甲酯(2) 1瓶 2-氯丙酸甲酯 可燃液體,第3級,H226刺激皮膚物質,第2級,H315刺激眼睛物質,第2A級,H319特定標的器官系統毒性物質－單一暴露,第3級,呼吸系統,H335水環境之危害物質（急毒性）,第3級,H402（見本院卷第98頁）。  法務部調查局航業調查處基隆調查站扣押物品目錄表編號C07（見本院卷第46頁）。 七 氯丙酸甲酯(2) 1桶 2-氯丙酸甲酯 可燃液體,第3級,H226刺激皮膚物質,第2級,H315刺激眼睛物質,第2A級,H319特定標的器官系統毒性物質－單一暴露,第3級,呼吸系統,H335水環境之危害物質（急毒性）,第3級,H402（見本院卷第98頁）。  法務部調查局航業調查處基隆調查站扣押物品目錄表編號D03（見本院卷第47頁）。 八 苯甲醛(B) 1瓶 苯甲醛 易燃液體第4級、急毒性物質第4級（吞食）、皮膚過敏物質第1級、特定標的器官系統毒性物質～重複暴露第1級、吸入性危害物質第2級、水環境之危害物質（急毒性）第2級（見本院卷第110頁）。  法務部調查局航業調查處基隆調查站扣押物品目錄表編號C08（見本院卷第46頁）。 九 苯甲醛(B) 1桶 苯甲醛 易燃液體第4級、急毒性物質第4級（吞食）、皮膚過敏物質第1級、特定標的器官系統毒性物質～重複暴露第1級、吸入性危害物質第2級、水環境之危害物質（急毒性）第2級（見本院卷第110頁）。  法務部調查局航業調查處基隆調查站扣押物品目錄表編號D04（見本院卷第47頁）。 十 不明溶液 8桶 2-氯丙酸甲酯 可燃液體,第3級,H226刺激皮膚物質,第2級,H315刺激眼睛物質,第2A級,H319特定標的器官系統毒性物質－單一暴露,第3級,呼吸系統,H335水環境之危害物質（急毒性）,第3級,H402（見本院卷第98頁）。  法務部調查局航業調查處基隆調查站扣押物品目錄表編號H01、H03、H05、H07、H10、H11、H12、H13（見本院卷第48、49頁）。 十一 不明溶液 7桶 苯甲醛 易燃液體第4級、急毒性物質第4級（吞食）、皮膚過敏物質第1級、特定標的器官系統毒性物質～重複暴露第1級、吸入性危害物質第2級、水環境之危害物質（急毒性）第2級（見本院卷第110頁）。  法務部調查局航業調查處基隆調查站扣押物品目錄表編號H02、H04、H06、H08、H09、H14、H15（見本院卷第48、49頁）。